

#### **ACERCA DE MÍ**

Ingeniero en Sistemas Computacionales con experiencia como desarrollador junior en frontend y backend. Actualmente enfocado en el desarrollo backend, destacando mi capacidad de adaptación y aprendizaje rápido en este ámbito. Poseo conocimientos sólidos en frontend, con un enfoque de aprendizaje continuo de mis habilidades, y un interés particular en la investigación y aplicación de herramientas de inteligencia artificial para proyectos futuros.

#### DATOS DE CONTACTO

Celular: +52 (981) 805 5492 Correo:serchgonzalez1997@gmail.com GitHub: github.com/sergiogonzalezch

# SERGIO GPE. GONZÁLEZ CHÁVEZ

Desarrollador backend jr

## HABILIDADES TECNICAS

- Lenguajes de Programación: Python, Javascript
- **Frameworks y Librerías:** Django rest framework, FastAPI, React, PrimeReact, Bootstrap.
- Bases de Datos: Desarrollo en bases de datos SQL y noSQL,
- Herramientas de Desarrollo: Git, GitHub,
- **Tecnologías Web:** HTML, CSS, jQuery, TypeScript, JavaScript
- **Pruebas y Calidad:** Familiarizado con pruebas unitarias en python

## EDUCACIÓN

Universidad Autónoma de Campeche, Facultad de Ingeniería

Lic. en Ingeniería en sistemas computacionales 2016 - 2021.

## IDIOMAS

**Español:** Nativo

**Ingles:** Nivel A2

## EXPERIENCIA LABORAL

# Practicas profesionales, Desarrollador web.

Centro de Ingeniería Computacional de la Facultad de Ingeniería Campus V, Universidad Autónoma de Campeche. Junio 2021 - Marzo 2022

Gestión de proyectos, incluyendo administración y presentación de avances al cliente. Experiencia en toma de requerimientos, diseño de bases de datos, y desarrollo Full Stack (backend y frontend). Documentación técnica y logro destacado en el desarrollo de un sistema CRUD nativo para prácticas profesionales, auto-capacitándome y manteniendo comunicación efectiva con el cliente.

## Desarrollador jr

ITRENDS. Marzo 2023 - Marzo 2024

**Desarrollo Backend**: Creación y mantenimiento de APIs con Python (Django, FastAPI) y bases NoSQL como MongoDB.

**Frontend**: Implementación de componentes interactivos con React, TypeScript, PrimeReact y Bootstrap.

Pruebas Unitarias: Aseguramiento de calidad del backend en Python. Logro destacado: Aprendí desarrollo de APIs en Python y frontend con React, mejorando prácticas de programación y soporte de WordPress. Para más detalles, contáctame para una entrevista.

## PORTAFOLIO

#### **CheckGO**

Junio 2021 - Marzo 2022

**Descripción**: Desarrollo de un sistema de gestión de préstamos de equipos de cómputo para docentes en el Centro de Ingeniería Computacional.

## **CURSOS Y CERTIFICACIONES**

- Diseño Web: Aprender creando un sitio web paso a paso Crehana, 2020
- Introducción al Desarrollo Web Front End: HTML y CSS desde cero Crehana, 2021
- Desarrollo en Sistemas Web en PHP 7 POO, MySQL, jQuery, Ajax Udemy, 2021
- Fundamentos de JavaScript Crehana, 2022
- Git y GitHub: Control de versiones en Proyectos Web Crehana, 2023
- JavaScript: Integración de API´s Crehana, 2024
- JavaScript: Almacenamiento e Intercambio de datos Crehana, 2024
- JavaScript: Programación Orientada a Objetos Crehana, 2024
- JavaScript: Introducción al desarrollo Web con JavaScript Crehana, 2024
- JavaScript: Asincronismo y gestión de dependencias Crehana, 2024
- Curso de Herramientas de Al para developers Platzi, 2024
- Creación de Páginas Web con ChatGPT Platzi, 2024